【裁判字號】    88,易,2373
【裁判日期】    891130
【裁判案由】    竊盜
【裁判全文】
臺灣高雄地方法院刑事判決                        八十八年度易字第二三七三號
    公  訴  人  臺灣高雄地方法院檢察署檢察官
    被      告  甲○○
    選任辯護人  王國論
                康進益
右列被告因竊盜案件，經檢察官提起公訴（八十七年度偵字第二四一九八號、八十八
年度偵字第三七五五號），本院判決如左：
    主  文
甲○○結夥三人以上竊盜，處有期徒刑捌月。
    事  實
一、丙○○（同案被告，已審結）係設於高雄縣旗山鎮南勝里南勝橋西面二百公尺處
    「上大月砂石廠」之負責人，並僱請綽號「黑皮」之乙○○（同案被告，已審結
    ，）駕駛無車牌砂石車、甲○○駕駛ＪＯ─九六九號砂石車、丁○○（同案被告
    ，已審結）駕駛ＪＯ─八四九號砂石車等為砂石車司機，己○○（同案被告，已
    審結）為拖板車司機，經營該砂石行業務。丙○○為供經營之「上大月砂石廠」
    販賣砂石牟利之用，於民國八十七年十月十八日夜間七時許，竟與乙○○、甲○○、丁○○、己○○、綽號「賓果」、「黑狗」等姓名年籍不詳之成年男子、及
    二名姓名年籍不詳之成年男子，共同基於意圖為自已不法所有之犯意聯絡，由「
    賓果」、「黑狗」二人指示乙○○、甲○○、丁○○駕駛前開砂石車，該二名不
    詳姓名之男子則各駕駛一部挖土機，前往高雄縣旗山鎮南勝里楠梓仙溪勞碡坑段
    水管橋下游約一百五十公尺處之禁採砂石河川地，盜採砂石，得手後，由乙○○
    載運三車次，甲○○、丁○○各載運二車次，合計竊取約三百七十立方公尺之砂
    石至前開「上大月砂廠」，並由己○○按砂石車載運砂車之車次，分別交付丙○○先前開設之香蕉園餐廳貴賓券以供計數；嗣於八十七年十月十八日晚上八時許
    ，為警在前開水管橋下游約一百五十公尺處，查獲乙○○、甲○○、丁○○三人
    ，該二名駕駛挖土機之不詳姓名男子則乘機逃逸，再經警循線在「上大月砂石廠
    」查獲丙○○、己○○，並扣得乙○○所有供聯絡用之無線電對講機一台、香蕉
    園餐廳貴賓券（即盜採砂石進貨計次卡）四十九張、員工上下班打卡三十四張、
    ＪＯ─九六九號、ＪＯ─八四九號及無牌牌砂石車各一部、挖土機二部（三００
    型、三一０型各一部）。
二、案經高雄縣警察局旗山分局移送臺灣高雄地方法院檢察署檢察官偵查起訴。
    理  由
一、訊據被告甲○○固坦承於右揭時地駕駛ＪＯ─九六九號砂石車，載運二車次砂石
    ，每開一車次進去「上大月砂石場」，己○○就發壹張香蕉園貴賓之事實，惟口
    否認有何共同盜採砂犯行，辯稱：伊不知道是盜採砂石，是上大月砂石廠員工叫
    伊去的，採砂石白天、晚上都有，晚上亦有開燈，伊亦曾自上大月砂石廠載砂石
    去賣，以為上大月砂石廠是合法採砂石云云。
二、經查，同案被告丙○○係「上大月砂石廠」之負責人，於八十七年十月十八日晚
    上七時許，由乙○○駕駛無車牌砂石車、甲○○駕駛ＪＯ─九六九號砂石車、丁○○駕駛ＪＯ─八四九號砂石車，前往高雄縣旗山鎮南勝里楠梓仙溪勞碡坑段水
    管橋下游約一百五十公尺處之禁採砂石河川地，由二名不詳姓名之男子則各駕駛
    一部挖土機，挖取砂石後，分由由乙○○載運三車次，甲○○、丁○○各載運二
    車次，至「上大月砂石廠」，己○○則在「上大月砂石廠」內，按砂石車載運砂
    車之車次，分別交付香蕉園餐廳貴賓券以供計數，每車次運費七百元，現場所盜
    採之砂石合計約三百七十立方公尺等情，業據乙○○、甲○○、丁○○、己○○
    於警偵訊及本院審理中，陳明在卷，並經證人即高雄縣政府建設局水利課河川駐
    衛警察戊○○於警訊中證述明確，復有現場照片二十八張附卷可稽，而香蕉園餐
    廳係丙○○所經營，有高雄縣稅捐稽徵處核定稅額繳款書影本一紙附於偵查卷可
    稽，又乙○○於右揭時、地，駕駛前開未懸掛車牌之大貨車時，經不詳姓名之人
    指示不得打開大貨車之大燈一節，亦據乙○○於警訊中陳明，被告甲○○與丙○○、乙○○、丁○○、己○○等人，於夜間，前往前開楠梓仙溪勞碡坑段水管橋
    下游約一百五十公尺禁採砂石河川地，未開車燈，並將二名駕駛挖土機之不詳姓
    名男子所挖取之砂石載運至「上大月砂石廠」，彼等有竊取砂石之認識甚明，況
    丙○○係「上大月砂石廠」之負責人，平日即經營砂石買賣業務，乙○○、甲○○、丁○○等人所載運之砂石，均運至「上大月砂石廠」內，由該砂石廠之員工
    己○○發給香蕉園餐廳貴賓券，以計算砂石車之車次，並由司機於次日憑以向「
    上大月砂廠」領取運費，則挖土機之駕駛、綽號「賓果」、「黑狗」及乙○○、
    甲○○、丁○○等人，均係丙○○所僱請，彼等均有竊取砂石之犯意聯絡及行為
    分擔，至為灼然，被告甲○○前揭辯詞，顯係避重就輕之詞，不足採信。此外，
    復有案被告乙○○所有供聯絡用之無線電對講機一台、同案被告丙○○所有香蕉
    園餐廳貴賓券（即盜採砂石進貨計次卡）四十九張、員工上下班打卡三十四張及
    ＪＯ─九六九號、ＪＯ─八四九號及無牌牌砂石車各一部、挖土機二部（三００
    型、三一０型各一部扣案可資佐證，被告甲○○前開犯行，均堪認定。
三、核被告甲○○所為，係犯刑法第三百二十一條第一項第四款結夥三人竊盜罪。被
    告甲○○與同案被告丙○○、乙○○、丁○○、己○○、綽號「賓果」、「黑狗
    」及姓名不詳之挖土機駕駛二名等人，就上開犯行，有犯意聯絡及行為分擔，均
    為共同正犯。審酌被告甲○○擅在禁採砂石之河川公地盜採砂石，嚴重危害水道
    ，如繼續為之，可能侵蝕謢岸，嚴重者亦將足以妨礙水流，惟念被告甲○○坦承
    部分犯行及係受僱於丙○○犯罪情節較輕微等一切情狀，酌情分別量處如主文所
    示之刑，以資儆懲。又被告甲○○前曾於八十三間因業務過失致死案件，經臺灣
    屏東地方法院判處有期徒刑一年，緩刑四年，於八十三年三月十八日確定，有臺
    灣高等法院被告全國前案紀錄表在卷可稽，本院因認不宜再予以宣告緩刑，併此
    敘明。扣案之香蕉園餐廳貴賓券四十九張，固為同案被告丙○○所有，惟僅係用
    以計算盜採砂石之車次，並非供盜採砂石犯罪所用之物，員工上下班打卡三十四
    張、無線電對講機一台，亦非供盜採砂石所用之物，自不予宣告沒收；扣案之Ｊ
    Ｏ─九六九號、ＪＯ─八四九號及無車牌砂石車各一部、挖土機二部（三００型
    、三一０型各一部）、ＨＩ─九四六號營業大貨車一部、挖土機二部（ＰＣ─四
    一Ｏ型、ＰＣ─三一０型各一部），並無證據證明係被告甲○○及同案被告丙○○、乙○○、丁○○、己○○等人所有，亦不予宣告沒收，併此敘明。
據上論斷，應依刑事訴訟法第二百九十九條第一項前段，刑法第二十八條、第三百二
十一條第一項第四款，判決如主文。
本案經檢察官王俊力到庭執行職務。
中      華      民      國    八十九    年     十一     月     三十     日
                                  臺灣高雄地方法院刑事第三庭
                                      法  官    涂  裕  洪
右正本證明與原本無異。
如不服本判決，應於判決送達後十日內，向本院提出上訴狀。
                      書記官    許  麗  珠
中      華      民      國    八十九    年     十二     月       二    日
附錄法條
刑法第三百二十一條第一項第四款：
犯竊盜罪而有左列情形之一者，處六月以上五年以下有期徒刑：
四、結夥三人以上而犯之者。


司法院資訊處製作；財團法人民間司法改革基金會備份。
